臺灣高等法院刑事判決　　　　　　　　100年度上易字第362號
上　訴　人　臺灣台北地方法院檢察署檢察官
上　訴　人
即　被　告　陳舜暉
上列上訴人因被告詐欺案件，不服臺灣臺北地方法院99年度易字
第3030號，中華民國99年12月24日第一審判決（起訴案號：臺灣
臺北地方法院檢察署99年度偵緝字第1674號），提起上訴，本院
判決如下：
    主      文
上訴駁回。
    事實及理由
一、本案經本院審理結果，認第一審以被告陳舜暉等犯刑法第
    339條第1項之詐欺取財罪，五十九罪，分別判處如附件原審
    判決附表二所示之各宣告刑，並定其應執行有期徒刑8年，
    認事用法及量刑均無不當，應予維持，並引用第一審判決書
    記載之事實、證據及理由（如附件）。
二、公訴人上訴意旨略以：原審判決被告陳舜暉有罪，固非無見
    。惟查：按「審判期日，應傳喚被害人或其家屬並予陳述意
    見之機會，但經合法傳喚無正當理由不到場，或陳明不願到
    場，或法院認為不必要或不適宜者，不在此限。」刑事訴訟
    法第271條第2項定有明文。本件原審於審理時，並未傳喚告
    訴人林柏延等到場陳述其意見，且被告未與告訴人林柏延等
    人達成和解，經告訴人於刑事聲明請上訴狀內表示欲聲請刑
    事附帶民事訴訟，而審酌告訴人確實因被告犯行受有損失，
    應有依刑事訴訟法第488條規定提起附帶民事訴訟之權利。
    則原審既未於判決內說明其認為不必要或不適宜傳喚告訴人
    之理由，屬訴訟程序違背法令，為此提起上訴等語。被告上
    訴意旨則以：被告係遭他人利用，一時失慮而犯本罪，犯後
    已深自悔悟，且犯後亦均承認犯行，請求能從輕量刑，為此
    提起上訴等語。
三、經查：被告陳舜暉自民國97年9月間起即加入詐騙集團，成
    員尚有真實姓名年籍不詳綽號為「大雄」之中華民國籍成年
    男子、大陸地區成員及陳暐皓、馬榮淇、林逸、吳奇鴻、舒
    瓊萩等人，被告陳舜暉、「大雄」、大陸地區詐騙集團成年
    成員乃先後與陳暐皓、馬榮淇、林逸、吳奇鴻、舒瓊萩共同
    基於意圖為自己不法所有之犯意聯絡，自97年10月間起至98
    月10日19日被查獲時止，經由各成員間之分工，而為如附件
    原審判決附表二所示之59件詐欺犯行等事實，已經被告陳舜
    暉於原審及本院審理時坦認不諱，並與共犯及被害人等所述
    大致相符，原審以被告陳舜暉犯刑法339條第1項之詐欺取財
    罪（59罪）罪證明確而均為有罪判決，並說明如原審判決附
    表三編號1至23、32至37、40至53所示之扣案物品，分別為
    被告及共犯等人所有供犯詐欺罪所用之物，應依法宣告沒收
    ，及原審判決附表三其餘之扣案物品應不予宣告沒等各節，
    業據原審於判決理由中一一論述綦詳。且原審於量刑時已考
    量被告陳舜暉正值青壯，竟不思以正途賺取金錢，反夥同大
    陸地區詐騙集團成員，並擔任臺灣地區車手總指揮，詐騙臺
    灣地區人民，僅自檢警據報開始查緝之98年7月至10月間，
    即犯共59件犯行，詐騙金額高達349萬餘元，對於社會治安
    、網路交易安全、人際間信賴、個人財產均危害甚鉅，惡性
    重大，並念及被告犯後於審理時即坦承犯行，態度尚可，其
    並無其他之犯罪前案紀錄，素行良好，併參酌其生活狀況、
    品行、犯罪之動機、目的、手段、所生危害等一切情狀，認
    為檢察官求刑尚嫌過輕（起訴書具體求刑5年），分別量處
    如原審判決附表二所示之各宣告刑，及定其應執行有期徒刑
    8 年之刑，尚稱允當，並無過重情事。又刑事訴訟法第271
    條第2項前段雖規定「審判期日，應傳喚被害人或其家屬並
    予陳述意見之機會」，惟依同條項後段規定，法院對於是否
    通知被害人或其家屬到庭陳述意見仍有裁量權，查：本案之
    被害人多達59位，依卷證所示，被害人等均已於警詢或偵查
    中陳述意見，且未見有對被告積極訴追者，被告復均坦認犯
    行，原審綜核全案情節及卷證，以未有一一傳喚被害人到庭
    陳述意見之必要而未予通知，尚難認於法相違。至被害人林
    柏延於原審判決後具狀以其要到庭陳述意見而請求檢察官提
    起上訴，惟林柏延經合法通知，於本院100年3月24日審理時
    仍未到庭，併予敘明。綜上所述，檢察官上訴指摘原審未通
    知被害人到場陳述意見為不當及被告上訴請求從輕量刑等，
    均無理由，應予駁回。
據上論結，應依刑事訴訟法第373條、第368條，判決如主文。
本案經檢察官陳昱旗到庭執行職務。
中    華    民    國   100    年    4     月    7     日
                  刑事第四庭審判長法  官  陳筱珮
                                  法  官  邱滋杉
                                  法  官  孫惠琳
以上正本證明與原本無異。
不得上訴。
                                  書記官  潘文賢
中    華    民    國   100    年    4     月    7     日
附錄本案論罪科刑法條：
中華民國刑法第339條（普通詐欺罪）
意圖為自己或第三人不法之所有，以詐術使人將本人或第三人之
物交付者，處5年以下有期徒刑、拘役或科或併科1千元以下罰金
。
以前項方法得財產上不法之利益或使第三人得之者，亦同。
前二項之未遂犯罰之。